ACORDAO-COMPLETO-2347354

ACÓRDÃO DE RELAÇÃO

ACÓRDÃO DE RELAÇÃO 2454/2019 ATA 10/2019 - SEGUNDA CÂMARA

Acórdão 2454/2019-TCU-Segunda Câmara
Considerando que os presentes autos tratam de representação formulada pela 2ª Vara Federal de Itaboraí da Seção Judiciária do Rio de Janeiro da Justiça Federal sobre o desaparecimento de recurso público federal posto à disposição de órgão municipal de Itaboraí – RJ, tendo a transferência financeira decorrido do deferimento de decisão de tutela antecipada, no bojo do Processo 208-45.2010.4.02.5107, ante o pleito para o fornecimento do medicamento Bosentana ao menor de idade (Ruan de Souza Vasconcelos) sob o valor histórico de R$ 9.079,18;
Considerando que, na presente representação, foi apurado o débito sob o montante de R$ 14.867,16 (em valores atualizados monetariamente até 11/12/2018) ;
Considerando que, após a análise do feito, a unidade técnica assinalou a procedência da representação, propondo, contudo, o arquivamento do feito, diante, cumulativamente, do baixo risco, da baixa materialidade e da baixa relevância do suposto dano ao erário, já que o valor atualizado do débito apurado seria inferior ao limite mínimo fixado pelo TCU para a eventual instauração de TCE;
Considerando que, ao regulamentar a instauração, a organização e o encaminhamento ao TCU dos processos de tomada de contas especial, a IN TCU n.º 71, de 2012, com a redação dada pela IN TCU n.º 76/2016, estabeleceu, em seu art. 6º, inciso I, que pode ficar dispensada a instauração da TCE, quando o valor do débito atualizado monetariamente for inferior a R$ 100.000,00;
Considerando, dessa forma, que, estando o referido débito em montante inferior ao valor de alçada fixado pela IN TCU n.º 71, de 2012, com a redação dada pela IN TCU n.º 76/2016, o TCU pode determinar o arquivamento destes autos, nos termos do art. 93 da Lei n.º 8.443, de 1992, sem o cancelamento do débito, a cujo pagamento continuará obrigado o devedor (Município de Itaboraí – RJ) para lhe ser dada a devida quitação;
Os Ministros do Tribunal de Contas da União, reunidos em Sessão de 2ª Câmara, ACORDAM, por unanimidade, com fundamento no art. 93, da Lei n.º 8.443/1992, c/c os arts. 143, inciso V, alínea “a”, e 213, 235 e 237, inciso III e parágrafo único do Regimento Interno do TCU, aprovado pela Resolução n.º 246, de 2011, em arquivar os presentes autos, sem o cancelamento do débito, a cujo pagamento continuará obrigado o devedor (Município de Itaboraí – RJ) para lhe ser dada a devida quitação, de acordo com os pareceres emitidos nos autos:
1. Processo TC Processo 016.048/2018-0 (REPRESENTAÇÃO) 
	1.1. Representante: Exmo. Sr. Carlos Adriano Miranda Bandeira, como Juiz Federal Substituto da 2ª Vara Federal de Itaboraí. 
	1.2. Entidade: Município de Itaboraí – RJ.
	1.3. Relator: Ministro-Substituto André Luís de Carvalho.
	1.4. Representante do Ministério Público: não atuou.
	1.5. Unidade Técnica: Secretaria do TCU no Estado do Rio de Janeiro (Sec-RJ) .
	1.6. Representação legal: não há.
	1.7. Recomendar que a Prefeitura Municipal de Itaboraí – RJ, nos termos do art. 250, inciso III do RITCU, instaure o devido procedimento administrativo com vistas a apurar a destinação dada aos recursos repassados pelo Fundo Nacional de Saúde por meio da Ordem Bancária 2010OB816807 emitida, em 1º/7/2010, sob o valor total de R$ 9.079,18 com o objetivo de fornecer o medicamento Bosentana ao aludido menor (Ruan de Souza Vasconcelos) , informando o Serviço de Auditoria do Sistema Único de Saúde no Rio de Janeiro (Seaud-RJ) sobre os resultados dessa medida e, se necessário, obtenha junto ao Ministério da Saúde a informação a respeito da conta bancária municipal favorecida pelos recursos envolvidos;
	1.8. Determinar que a Sec-RJ adote as seguintes medidas:
	1.8.2.1. envie a cópia do presente Acórdão, acompanhado do parecer da unidade técnica, ao ilustre representante, ao Município de Itaboraí e ao Serviço de Auditoria do Sistema Único de Saúde no Rio de Janeiro (Seaud-RJ) , para ciência e eventuais providências; e 
	1.8.2.2. arquive os presentes autos.

Segunda Câmara

Município de Itaboraí - RJ.

ANDRÉ DE CARVALHO

não há.

Não atuou.

REPRESENTAÇÃO (REPR)

Secretaria do TCU no Estado do Rio de Janeiro (Sec-RJ).